【裁判字號】    90,易,649
【裁判日期】    901101
【裁判案由】    家庭暴力防治法
【裁判全文】
臺灣苗栗地方法院刑事判決                            九十年度易字第六四九號
    公  訴  人  臺灣苗栗地方法院檢察署檢察官
    被      告  乙○○
右列被告因違反家庭暴力防治法案件，經檢察官提起公訴（九十年度偵字第四０七一
號），本院判決如左：
    主  文
乙○○違反法院依家庭暴力防治法第十三條所為禁止實施家庭暴力行為之裁定，處拘
役伍拾陸日，如易科罰金以參佰元折算壹日。緩刑貳年。緩刑期內付保護管束。
    事  實
一、乙○○係甲○○之子，二人間具有家庭暴力防治法第三條第三款所定之家庭成員
    關係。乙○○於民國九十年八月二十日凌晨三時許，在苗栗縣苑裡鎮玉田里四鄰
    五四號其住處，對其父甲○○實施精神及身體上不法侵害行為，經本院於同日以
    九十年度緊暫家護字第十號裁定核發民事暫時保護令，命令乙○○不得對甲○○
    實施身體或精神上不法侵害之行為、不得直接或間接對於甲○○為騷擾及通話之
    聯絡行為、應在同年月二十一日上午十二時前遷出甲○○位於上址之住居所，將
    全部鑰匙交付甲○○、並應遠離上址至少一百公尺。詎乙○○於同年月二十一日
    凌晨一時十分許，經苗栗縣警察局通霄分局將上開民事暫時保護令內容告知，竟
    拒未遵從法院所為之命令事項，猶住居於上址，而於同年月二十三日下午六時三
    十分許，在上開住所內，與甲○○發生言語爭執，致使甲○○精神上受到不法侵
    害，而違反法院所為禁止實施家庭暴力行為之保護令。
二、案經苗栗縣警察局通霄分局報請臺灣苗栗地方法院檢察署檢察官偵查起訴。
    理  由
一、訊據被告乙○○對於右揭事實，均坦承不諱，核與被害人甲○○指訴情節均相符
    合，又被告前因對被害人甲○○實施身體及精神上不法侵害行為，經本院於九十
    年八月二十日，以九十年緊暫家護字第十號民事暫時保護令，禁止其對於甲○○
    實施身體上或精神上不法侵害之行為、不得直接或間接對於甲○○為騷擾及通話
    之聯絡行為、應在同年月二十一日上午十二時前遷出甲○○位於上址之住居所，
    將全部鑰匙交付甲○○、並應遠離上址至少一百公尺，被告並於同年月二十一日
    凌晨一時十分許，經苗栗縣警察局通霄分局將上開民事暫時保護令內容告知，此
    有該分保護令執行紀錄表附於本院九十年度緊暫家護字第十號卷，業經本院調卷
    該卷宗查核無訛，並有該影卷一宗在卷可稽，而被告與被害人為父子關係，業經
    本院勘驗身份證查核無訛，被告自白右揭犯行，與事實相符，足堪憑採，本院事
    證明確，被告犯行洵堪認定。
二、核被告所為，係違反家庭暴力防治法第五十條第二款、第三款、第四款之違反保
    護令罪，爰審酌被告品行尚佳（此有臺灣高等法院被告全國前案紀錄表一份在卷
    可參）、犯罪之動機、手段、所生之危害、犯罪後坦承態度並表示不再犯及被害
    人甲○○到庭陳述表明願意原諒被告（參見本院卷二七頁筆錄）等一切情狀，量
    處如主文所示之刑，並諭知易科罰金之折算標準。末查前未曾受有期徒刑以上刑
    之宣告，此有臺灣苗栗地方法院檢察署刑案資料查註紀錄表及臺灣高等法院被告
    全國前案紀錄表各一件附卷可稽，本院認被告上述刑之宣告，已足令其有所警惕
    ，而無再犯之虞，及參酌被害人事後原諒被告等情，認被告以暫不執行刑罰為適
    當，並以此為與被害人重新開始經營家庭之契機，故認以暫不執行為適當，爰並
    宣告緩刑二年，以啟自新。末按犯家庭暴力罪或違反保護令罪而受緩刑之宣告者
    ，在緩刑期內應付保護管束，家庭暴力防治法第第三十條第一項所明文規定，本
    件被告與被害人為父子，而被告對父親違反保護令罪，應依法於緩刑期間內付保
    護管束。
據上論斷，應依刑事訴訟法第二百九十九條第一項前段，家庭暴力防治法第五十條第
二款、第三款、第四款、第三十條第一項，刑法第十一條前段、第四十一條第一項前
段、第七十四條第一款，罰金罰鍰提高標準條例第二條，判決主文。
本案經檢察官陳佞如到庭執行職務
中      華      民      國      九十      年      十一    月    一      日
                                臺灣苗栗地方法院刑事第二庭
                                    法  官  黃  賢  婷
右正本證明與原本無異。
如不服本判決，應於判決送達後十日內向本院提出上訴狀( 應附繕本 )，上訴於
臺灣高等法院台中分院。
                                    書記官  陳  文  聰
中      華      民      國      九十      年      十一    月    一      日
附錄法條
所犯法條：家庭暴力防治法第五十條第二款、第三款、第四款
家庭暴力防治法第五十條
違反法院依第十三條、第十五條所為之下列裁定者，為本法所稱之違反保
護令罪，處三年以下有期徒刑、拘役或科或併科新台幣十萬元以下罰金︰
二  禁止直接或間接騷擾、接觸、通話或其他連絡行為。
三  命遷出住居所。
四  遠離住居所、工作場所、學校或其他特定場所。


司法院資訊處製作；財團法人民間司法改革基金會備份。
